【裁判字號】    99,訴,332
【裁判日期】    990618
【裁判案由】    違反槍砲彈藥刀械管制條例
【裁判全文】
臺灣嘉義地方法院刑事判決               99年度訴字第332號
公  訴  人  臺灣嘉義地方法院檢察署檢察官
被      告  乙○○
選任辯護人  林春發律師
被      告  甲○○
選任辯護人  楊漢東律師
上列被告因槍砲彈藥刀械管制條例等案件，經檢察官提起公訴（
99年度偵字第1928號），本院判決如下：
    主  文
乙○○犯隱蔽犯人罪，貳罪，均累犯，各處有期徒刑月；又共
同犯非法持有可發射子彈具有殺傷力之槍枝罪，累犯，處有期徒
刑年壹月，併科罰金新臺幣拾萬元，罰金如易服勞役，以新臺
幣壹仟元折算壹日，扣案改造手槍貳支（槍枝管制編號：000
0000000、0000000000，各含彈匣壹個）、子
彈柒顆，均沒收。有期徒刑部分應執行有期徒刑年肆月，併科
罰金新臺幣拾萬元，罰金如易服勞役，以新臺幣壹仟元折算壹日
，扣案改造手槍貳支（槍枝管制編號：0000000000、
0000000000，各含彈匣壹個）、子彈柒顆，均沒收。
甲○○犯非法寄藏可發射子彈具有殺傷力之槍枝罪，處有期徒刑
年貳月，併科罰金新臺幣拾萬元，罰金如易服勞役，以新臺幣
壹仟元折算壹日，扣案改造手槍貳支（槍枝管制編號：0000
000000、0000000000，各含彈匣壹個）、子彈
柒顆，均沒收。
    犯 罪 事 實
一、乙○○前因重利案件，經臺灣高等法院臺中分院於民國93年
    3月25日，以89年度上訴字第1120號判決判處有期徒刑1年4
    月確定，於94年8月3日縮刑期滿執行完畢，詎仍不知悔改，
    明知蕭登獅通緝在案，為依法應逮捕之犯人，竟基於使之隱
    蔽之各別犯意，分別於98年5、6月間某日及同年6、7月間某
    日，由乙○○駕駛車牌號碼4265-SU號銀色歐寶自小客車，
    分別自嘉義市某處、嘉義市○○路及竹圍路交岔口搭載蕭登
    獅，前往嘉義市○○路中山高速公路交流道某處，轉搭乘另
    名無犯意聯絡，真實姓名、年籍不詳之成年人載往他處，以
    此方式使蕭登獅逃避警方之追緝而使之隱蔽。
二、甲○○於95年間某日，未經許可，基於寄藏具有殺傷力之改
    造手槍、子彈之犯意，在嘉義縣民雄鄉中正大學附近某處，
    收受真實姓名、年籍不詳，綽號「阿維」（音譯）之成年男
    子所交付具有殺傷力之改造手槍2支（槍枝管制編號：00000
    00000、0000000000，各含彈匣1個）及子彈12顆，受其所託
    保管，並藏放在嘉義縣民雄鄉下洋仔95號住處。乙○○知悉
    甲○○持有上開槍、彈，遂於99年2月25日中午12時54分16
    秒，持其所有之門號0000000000號行動電話撥打甲○○所持
    有之門號0000000000號行動電話，約定同日晚上9時許在嘉
    義市○○路新光三越百貨公司停車場碰面，乙○○於見面時
    向甲○○表示「你那兒有無東西，明天拿出來借我」，甲○
    ○即表示「好啊！沒有問題」，乙○○並約甲○○隔日早上
    一同前往廖俊維住處，而乙○○事先已與蕭登獅相約於該日
    上午在廖俊維住處見面，翌日（即26日）上午9時7分32秒，
    乙○○持前開行動電話與甲○○聯絡，囑其到住處搭載之，
    甲○○駕車前往，並將攜帶之上揭改造手槍2支斜插於左、
    右腰際，乙○○上車後，乘坐在副駕駛座，2人即基於共同
    持有前揭槍、彈之犯意聯絡，前往嘉義市○○路322號廖俊
    維住處，於同日上午10時30分許抵達上址後，乙○○持以鑰
    匙及遙控器開啟大門進入，甲○○則將上開槍、彈放置在客
    廳右側矮櫃抽屜內，於同日上午11時許，蕭登獅抵達上址進
    入屋內，同日中午12時許，乙○○打開鐵門步出上開住處，
    欲發動車輛時，為埋伏偵查員當場查獲，並持本院所核發之
    搜索票，在上揭住處客廳矮櫃抽屜內查獲改造手槍2支及子
    彈12顆（其中5顆經鑑驗試射，失卻子彈性質），乙○○並
    於有偵查權限之人知悉其2次隱蔽蕭登獅犯行前，主動於偵
    查中坦承前情，自首而願接受裁判。
三、案經臺灣嘉義地方法院檢察署檢察官指揮內政部警政署刑事
    警察局偵七隊及嘉義市政府警察局第一分局報告同署檢察官
    偵查起訴。
    理  由
壹、程序事項
一、按被告以外之人於審判外之言詞或書面陳述，除法律有規定
    者外，不得作為證據；而於偵查中向檢察官所為之陳述，除
    顯有不可信之情況者外，得為證據，刑事訴訟法第159條第1
    項、第159條之1第2項分別定有明文。本件證人即共同正犯
    甲○○（對被告乙○○而言）、乙○○（對被告甲○○而言
    ）於偵查中經具結所為證言，固屬被告以外之人於審判外之
    言詞陳述，惟係於自由意志下所為陳述，並經具結，自無顯
    不可信之情形，依刑事訴訟法第159條之1第2項規定，自應
    有證據能力。
二、次按被告以外之人於檢察事務官、司法警察官或司法警察調
    查中所為之陳述，與審判中不符時，其先前之陳述具有較可
    信之特別情況，且為證明犯罪事實存否所必要者，得為證據
    ，刑事訴訟法第159條之2定有明文；而所謂「前後陳述不符
    」之要件，應就前後階段之陳述進行整體判斷，以決定其間
    是否具有實質性差異；而所謂「較可信之特別情況」之情形
    ，亦應就前後陳述時之各種外部情況進行比較，以資決定何
    者外部情況具有可信性；若陳述係在特別可信之情況下所為
    ，則虛偽陳述之危險性即不高，雖係審判外陳述，仍得承認
    其有證據能力。查證人甲○○於99年2月26日、同年4月7日
    警詢時關於不利於共同被告乙○○之供述內容，與其於本院
    審理時具結證述情節不符（詳如下述），然觀諸甲○○於警
    詢當時之筆錄記載及整體查獲客觀情節，其自由意識並無受
    員警拘束、限制、詐欺或強迫等情形，於警詢所述堪認係基
    於任意性所為，且99年2月26日警詢陳述作成之時間即為本
    件為警查獲之當日，無為迴護乙○○而串謀證詞之機會，亦
    無來自乙○○同庭在場之壓力，可立即依據記憶所及陳述事
    發經過，不致因時隔日久而遺忘案情，是證人甲○○於警詢
    之證述，客觀上既有上開較可信之特別情況，且為證明犯罪
    事實存否所必要，雖部分內容與其於本院審理時具結證述內
    容不符，仍認其警詢之陳述有證據能力。
三、另被告以外之人於審判外之陳述，雖不符前4條（即刑事訴
    訟法第159條之1至之4）之規定，而經當事人於審判程序同
    意作為證據，法院審酌該言詞陳述或書面陳述作成時之情況
    ，認為適當者，亦得為證據。當事人、代理人或辯護人於法
    院調查證據時，知有第159條第1項不得為證據之情形，而未
    於言詞辯論終結前聲明異議者，視為有前項之同意，此觀刑
    事訴訟法第159條之5規定甚明。本件公訴檢察官及被告、選
    任辯護人於本院準備程序及審理時對於證人蕭登獅於警詢之
    證述及本判決所引用具傳聞性質證據資料（詳如下述）之證
    據能力，均表示同意作為本案之證據，且迄於言詞辯論終結
    前亦未聲明異議。本院審酌前揭證據資料作成時之情況，核
    無違法取證或其他瑕疵，認為以之作為證據為適當，自得作
    為證據。
貳、實體事項
一、前揭被告乙○○使蕭登獅隱蔽、被告甲○○寄藏槍、彈，並
    於上開時間，將槍、彈攜至嘉義市○○路322號廖俊維住處
    ，放置在客廳矮櫃抽屜中等犯罪事實，業據其等於警詢、偵
    查及本院審理時坦承不諱（見警卷第1至2頁；偵查卷第59、
    63、77、151、193、195頁；本院卷第50、58、109、112頁
    ），核與證人蕭登獅於警詢、偵查中證述情節相符（見警卷
    第12至13頁；偵查卷第47頁），又警方於99年2月26日中午
    12時10分許，持搜索票至上址執行搜索，在1樓客廳矮櫃抽
    屜內查獲前開槍、彈，此有搜索票、搜索扣押筆錄、扣押物
    品目錄表、扣押物品收據、嘉義市政府警察局槍枝初步檢視
    報告表、臺灣高等法院通緝紀錄表各乙份、查獲照片1張附
    卷可佐（見警卷第19至23、28至37頁），復有手槍2支、子
    彈12顆扣案足憑。而上揭手槍2支（槍枝管制編號：0000000
    000、0000000000，各含彈匣1個），經送內政部警政署刑事
    警察局鑑定結果，認均係改造手槍，由仿HK廠USP COMPACT
    外型製造之槍身，組合土造金屬槍管、土造金屬滑套而成，
    擊發功能正常，可供擊發適用子彈使用，認具殺傷力；至於
    子彈12顆，其中9顆認係非制式子彈，由金屬彈殼組合直徑
    8.7 ±0.5mm金屬彈殼而成，採樣3顆試射，可擊發，認均具
    殺傷力，另1顆認係非制式子彈，由金屬彈殼組合直徑8.6mm
    金屬彈殼而成，經試射，可擊發，認具殺傷力，至於其餘2
    顆，認均係口徑9mm制式子彈，採樣1顆試射，可擊發，認具
    殺傷力，此有該局99年4月7日刑鑑字第0990030450號槍彈鑑
    定書1份在卷為稽（見偵查卷第199至203頁），均堪為補強
    證據，足以擔保甲○○、乙○○前揭任意性自白與事實相符
    。
二、有關乙○○共同持有槍、彈之犯罪事實部分
(一)、訊據被告乙○○，固坦承於案發前半年，即已知悉甲○○持
    有槍、彈，另於99年2月25日晚上9時許在嘉義市○○路新光
    三越百貨公司旁之停車場與甲○○見面，並相約隔日（即26
    日）上午與甲○○一同至廖俊維住處，抵達廖俊維住處後約
    半小時，已與乙○○約妥見面之蕭登獅亦到現場等情，然矢
    口否認有何與甲○○共同持有槍、彈犯行，辯稱：99年2月2
    5日晚上9時許與甲○○見面，甲○○表示其有槍、彈，告以
    改天拿出來看看，並未向其借槍、彈；隔日至廖俊維住處，
    因事前已跟廖俊維借用其住處，並取得鑰匙及遙控器，得以
    自由進出，對於甲○○攜帶槍、彈乙節毫無知悉，亦不知其
    將槍、彈放置在客廳矮櫃抽屜中云云。然查：
１、證人甲○○於99年2月26日下午3時15分許之警詢時證稱：「
    阿祿」於99年2月24日晚上11時許以行動電話聯絡，問「你
    方便嗎？」知道其意思係問有無槍、彈，並相約隔日晚上至
    新光三越百貨公司停車場見面，告知翌日（即26日）東西帶
    出來，當日由乙○○駕車搭載至廖俊維住處，進入上址屋內
    ，才將插於腰際之手槍2支（彈匣中各裝6顆子彈）放在矮櫃
    抽屜中，當時「阿祿」應該有看到上情，「阿祿」即乙○○
    等語（見警卷第2至3頁背面），再於99年4月7日晚上6時51
    分許警詢時證述：警方提示第1次警詢筆錄，所陳述之內容
    與筆錄記載吻合，惟乙○○應係於99年2月25日晚上9時許以
    行動電話聯絡，所稱「你方便嗎？」係問有沒有空，約至新
    光三越百貨公司停車場見面，見面後乙○○即向伊借東西，
    就是持有之槍、彈，並指示於隔日將槍、彈攜出，但實際上
    係由伊駕駛乙○○之車輛至其住處搭載至廖俊維住處，當時
    乙○○應該知悉伊有將槍、彈攜出，準備借其使用，但乙○
    ○並未問之，進入上址屋內，將插於腰際之手槍2支放置在
    客廳矮櫃抽屜中，但當時乙○○走至廚房燒開水，並未看到
    伊將槍、彈放置在矮櫃抽屜中；因前曾告知乙○○持有槍、
    彈乙情，並承諾如有需要可以支援，是本次乙○○向伊借槍
    、彈，即攜出借之等語（見偵查卷第151、153、155、157、
    159頁），亦有通聯查詢紀錄乙份存卷堪證（見偵查卷第95
    至147頁），觀諸甲○○前揭2次警詢，有關乙○○於案發前
    向其借用槍、彈，始於案發當日將槍、彈攜出之重要基礎事
    實，前後證詞一致，衡以甲○○24歲之年紀，並無任何少年
    虞犯或刑事犯罪紀錄，此有臺灣高等法院被告前案紀錄表1
    份附卷為佐，未經許可，收受由他人交付之槍、彈，已逾3
    年之久，均將槍、彈藏放在住處，未告知乙○○以外之人，
    亦據其供承在卷（見偵查卷第59、60頁；本院卷第80、112
    頁），甲○○既知悉當日與乙○○係欲至廖俊維住處，而持
    有槍、彈並非良善之事，若非信賴之人，甲○○應無將槍、
    彈攜出之必要，可推知甲○○當日將槍、彈攜至廖俊維至處
    ，應有所目的，更徵甲○○證述乙○○向其借用槍、彈，始
    將槍、彈攜出乙節，應為屬實，而可採信。
２、至於證人甲○○於本院99年6月2日審理時具結證稱：查獲前
    半年告知乙○○持有槍、彈等情，99年2月25日在新光三越
    百貨公司停車場見面談到籃球等事，又因伊吃檳榔，乙○○
    摸伊口袋，告知家裡確實有兩樣，不然拿出來給其看，乙○
    ○告以年輕人不要亂講話，有空改天拿出來看看，並未開口
    向伊借，亦未答應要拿出來給其看；99年4月7日警詢筆錄係
    因為律師不在場，且警方告知按照第1次警詢陳述即可，聽
    說不配合警方會被修理，該次警詢所述並不實在；另當日駕
    車去搭載乙○○，攜帶槍、彈係為炫耀，將槍、彈放置在副
    駕駛座前方之置物箱中，並未告知乙○○有將槍、彈攜出，
    乙○○上車後即睡覺，途中有去吃米糕，抵達廖俊維住處後
    ，乙○○先進屋，伊將車停妥，將手槍2支插於腰際下車，
    從外觀上因衣服遮住，並無法看出，進入屋內看到乙○○在
    燒開水，並將手槍放置在矮櫃抽屜中，當時乙○○在上廁所
    ，並未看到上情；之前警詢時證稱乙○○看到放置槍、彈乙
    情，係因懷疑乙○○向警方密報伊持有槍、彈，才遭查獲，
    始對乙○○為不利之陳述等語（見本院卷第80至83、85至88
    、101頁），與前述警詢之證述顯有矛盾，惟99年2月26日警
    詢係甫於為警查獲後所製作，其委任之辯護人亦在現場，本
    件亦事發突然，客觀上難認與乙○○有勾串情事，且亦無乙
    ○○同為在場之壓力，又第2次警詢時，係以證人身分詢問
    ，自無通知辯護人在場之必要，且觀諸甲○○該次警詢陳述
    內容，並非與第1次警詢內容相同，尚且更正第1次警詢陳述
    ，顯無警方要求甲○○配合，按照第1次警詢內容陳述等情
    ，更徵該次警詢所為不利於乙○○之證詞，應為可信，輔以
    2人特殊關係，事後雙方可能因串謀而統一口徑，陳述即易
    偏離事實而較不可信，況本件警方持搜索票至廖俊維住處執
    行搜索，依搜索票之記載，案由係違反槍砲彈藥刀械管制條
    例案件，受搜索人為廖俊維而非甲○○，即警方掌握之搜索
    情資係廖俊維持有槍械，並非甲○○持有槍械，亦非至甲○
    ○住處執行搜索，再者，搜出槍、彈後，係以現行犯逮捕在
    場之甲○○、乙○○，即依卷證資料，警方對於甲○○持有
    槍、彈乙節，於搜索前並不知情，此有前揭搜索票及甲○○
    警詢筆錄在卷可按（見警卷第1頁背面、第19頁），復以乙
    ○○明知蕭登獅為警方通緝之人，前已隱蔽蕭登獅2次，若
    密報甲○○於該日將持有之槍、彈攜帶至廖俊維住處，使警
    方至現場搜索查獲甲○○，無異將致蕭登獅為警逮捕，均徵
    甲○○於本院審理時具結證稱：係因認乙○○告知警方其持
    有槍、彈，始遭查獲，心生不滿才為不利乙○○之證詞云云
    ，顯有悖常理，亦與卷內跡證不合，其於本院之證述，顯為
    迴護乙○○，至為灼然。
３、又甲○○於99年2月26日晚上7時55分許檢察官訊問時供稱：
    警詢筆錄記載係亂講，之前曾跟乙○○提及有槍、彈；乙○
    ○表示有事，要伊一起至廖俊維住處，當日駕駛乙○○之歐
    寶汽車搭載乙○○至廖俊維住處，將2支手槍插於腰際，乙
    ○○並不知道伊攜帶槍、彈，將槍、彈放在矮櫃時，乙○○
    剛好去上廁所，其亦未看到槍、彈等語（見偵查卷第57、59
    、61頁），並未執以係因懷疑乙○○報警遭查獲，始為不利
    乙○○之證詞，復又供承：當日將槍、彈攜至廖俊維住處係
    為防身等語（見偵查卷第59頁），然既為防身，應無必要攜
    帶各裝妥6顆子彈之手槍2支，況且若僅單純與乙○○至廖俊
    維住處，亦無為防身而攜帶2支手槍及子彈之必要，又若為
    係炫耀，亦無需攜帶2支手槍至廖俊維住處，復亦無於進入
    上址後，即將槍、彈放置在矮櫃抽屜中，更徵其於警詢所證
    述係乙○○借用乙情，應為屬實。再衡諸常情，甲○○於99
    年2月26日檢察官訊問時已陳稱不願拖累乙○○，始翻異同
    日警詢部分不利乙○○之證述，則於99年4月7日檢察官訊問
    時，亦應為有利乙○○之證詞，卻非如是，顯見甲○○對於
    前後矛盾之說詞，無從為合理之解釋，僅益徵其圖為乙○○
    脫罪，於本院翻異前詞之證述，要難採信。
４、按審理事實之法院於證人之陳述有部分前後不符或相互間有
    所歧異時，究竟何者為可採，仍應本其自由心證予以斟酌，
    非謂一有不符或矛盾，即應認其全部不可信。又證人供述之
    證據前後不符時，究竟何者為可採，事實審法院仍得依證據
    法則，本於自由心證予以斟酌，作合理之比較，定其取捨（
    最高法院74年台上字第1599號判例、93年度台上字第3720號
    判決可供參照），本件證人甲○○之證述，有前揭不一致矛
    盾之處，然其於第1次警詢時證稱乙○○係欲向其借用槍、
    彈，並於為警查獲當日攜帶至廖俊維住處，而乙○○應有看
    到等情，證述綦詳，事後於偵查中或第2次警詢時均有翻異
    部分證詞，已於前述，然斟酌其於為警查獲時第1次警詢，
    無乙○○同為在庭之壓力，且無串證之機會，所為證述與事
    實應較為謀合，事後再為不同之證述，復亦無法提出合理之
    解釋，顯為袒護乙○○，洵應無疑。
５、又槍砲彈藥刀械管制條例第8條第4項及第12條第4項所謂之
    持有，係指執持占有之意，祇要將槍、彈置於自己管領之下
    ，即實力支配狀態中，即足當之，與時間長短並無必然之關
    係，且並非必需親自持有，如以共同犯罪之意思，事先有犯
    意之合致，而由其中一部分人實施犯罪行為，即有共同犯罪
    之存在；又持有槍枝罪，其持有之繼續為行為之繼續，而非
    狀態之繼續，亦即一經意圖犯罪而持有槍枝，該罪雖告成立
    ，但其完結，須繼續至持有行為終了之時為止（最高法院96
    年度台上字第3718號、79年度台非字第264號判決意旨可資
    參照）。另共同正犯間，非僅就其自己實施之行為負其責任
    ，並應在犯意聯絡之範圍內，對於其他共同正犯所實施之行
    為，共同負責，蓋共同實施犯罪行為之人，乃在合同意思範
    圍以內，各自分擔犯罪行為之一部，相互利用他人之行為，
    以達其犯罪之目的者，即應對於全部所發生之結果，共同負
    責（最高法院32年上字第1905號判例意旨參照）。本件乙○
    ○既於98年間即已知悉甲○○持有槍、彈，且明知槍、彈具
    殺傷力，係屬違禁物，仍於99年2月25日與甲○○見面時，
    向甲○○借用，並約定隔日攜出至廖俊維住處，尚且與通緝
    中之蕭登獅亦約定當日在廖俊維住處見面，而於99年2月26
    日上午甲○○駕車搭載乙○○時，即已將手槍2支各插在腰
    際，復於抵達廖俊維住處後，將槍、彈放置在客廳矮櫃抽屜
    中，乙○○對於前情各節，甚為知稔，而乙○○事前已向廖
    俊維借用其住處，並取得鑰匙及遙控器，得以自由出入，該
    場所亦在乙○○、甲○○之實力支配下，足認乙○○於甲○
    ○駕駛其所有之自小客車搭載時，已知悉甲○○將槍、彈攜
    出借用，並以自己建立對槍、彈持有支配關係之意思，仍由
    甲○○攜帶、持有，並至自己實力支配之場所，放置槍、彈
    ，以供所需，乙○○辯稱：不知甲○○攜帶槍、彈云云，無
    非係屬事後飾卸之詞，殊不足採。
(二)、綜上所述，本件事證明確，被告甲○○、乙○○之犯行均堪
    予認定，應依法論科。
二、論罪科刑
(一)、按未經許可持有、寄藏槍枝，其持有、寄藏之繼續，乃行為
    之繼續，亦即一經持有、寄藏槍枝，犯罪即成立，惟其犯罪
    繼續至持有、寄藏行為終了即為警查獲時為止，其前後持有
    之行為，應以一持有或寄藏行為加以評價；又寄藏與持有，
    均係將物置於自己實力支配之下，僅寄藏必先有他人之持有
    行為，而後始為之受寄代藏，故寄藏之受人委託代為保管，
    其保管之本身，亦屬持有，惟此持有係寄藏之當然結果，法
    律上自宜僅就寄藏之行為包括評價，不應另就持有予以論罪
    （最高法院74年台上字第3400號判例、95年度台上字第3978
    號判決意旨可供參照），核被告乙○○所為，係犯刑法第16
    4條第1項之隱蔽犯人罪及槍砲彈藥刀械管制條例第8條第4項
    之非法持有可發射子彈具有殺傷力之槍枝罪、同條例第12條
    第4項之非法持有具有殺傷力之子彈罪；被告甲○○所為，
    係犯槍砲彈藥刀械管制條例第8條第4項之非法寄藏可發射子
    彈具有殺傷力之槍枝罪、同條例第12條第4項之非法寄藏具
    有殺傷力之子彈罪，被告2人就持有槍、彈犯行，有犯意聯
    絡及行為分擔，為共同正犯。甲○○就持有槍、彈之行為，
    應為寄藏行為之當然結果，不另論罪。又乙○○於同時、地
    持有、甲○○於同時、地寄藏扣案之手槍2支、子彈12顆，
    所侵害係社會法益，各僅為單純1罪，而以1行為同時持有或
    寄藏槍枝、子彈，為想像競合犯，各應依刑法第55條之規定
    ，從一重之非法持有、非法寄藏可發射子彈具有殺傷力槍枝
    罪處斷，另乙○○所為2次隱蔽犯人之犯行，時間有所間隔
    ，顯屬各別犯意，與另犯之非法持有可發射子彈具有殺傷力
    槍枝罪間，亦為各別犯意，行為互異，應分論併罰。
(二)、乙○○前因重利案件，經臺灣高等法院臺中分院，於93年3
    月25日，以89年度上訴字第1120號判決判處有期徒刑1年4月
    確定，於94年8月3日縮刑期滿執行完畢，此有臺灣高等法院
    被告前案紀錄表1份在卷可考，其受有期徒刑之執行完畢，5
    年以內故意再犯本件有期徒刑以上之3罪，各累犯，均應依
    刑法第47條第1項之規定，加重其刑。又乙○○為警查獲後
    ，於未被有偵查權限之公務員發覺其前揭2次藏匿蕭登獅犯
    行前，主動於99年4月15日檢察官訊問時，坦承前情，自首
    及接受裁判，此有訊問筆錄1份在卷可稽（見偵查卷第193、
    195頁），符合自首之要件，應依刑法第62條前段之規定，
    減輕其刑，並依法先加重其刑後減輕之。
(三)、爰審酌被告2人均高職畢業之智識程度，理應知悉槍枝、子
    彈屬高度危險物品，稍有不慎，容易危害自己及他人之生命
    及身體法益，亦應知悉未經主管機關許可不得寄藏、持有槍
    枝、子彈，甲○○仍收受他人交付槍、彈而為寄藏，乙○○
    亦於與蕭登獅見面時由甲○○攜帶前揭槍、彈至現場，並放
    置在客廳矮櫃抽屜中，犯罪動機即屬可議，且對社會治安存
    有潛在危險，兼衡乙○○犯後坦承隱蔽蕭登獅犯行，否認持
    有槍、彈犯行；甲○○坦承寄藏槍、彈犯行，本件查獲之之
    槍枝為2支、子彈12顆，並未查獲被告2人持以槍、彈犯罪，
    進而造成他人之現實惡害，乙○○自承與父、母親、妻同住
    、育有1子1女，從事家具代工；甲○○陳稱與祖父、父、母
    親、妹同住，從事送貨工作等一切情狀，分別量處如主文所
    示之刑，另就罰金部分諭知易服勞役折算標準，復就乙○○
    所犯3罪宣告有期徒刑部分定其應執行之刑，以資懲儆。另
    因數罪併罰中之1罪，依刑法規定得易科罰金，若因與不得
    易科之他罪併合處罰結果而不得易科罰金時，原可易科部分
    所處之刑，自亦無庸為易科折算標準之記載（司法院大法官
    釋字第144號意旨參考），乙○○所犯隱蔽犯人罪雖各判處
    有期徒刑3月，依上開說明，無庸為易科罰金之記載，至於
    公訴檢察官對乙○○求處有期徒刑3年6月、甲○○求處有期
    徒刑3年，本院審酌前揭各節，認分別量處如主文所示之刑
    ，應為適當，均併敘明。
三、扣案具有殺傷力之改造手槍2支（槍枝管制編號：000000000
    0、0000000000，各含彈匣1個）及具有殺傷力之子彈7顆，
    依槍砲彈藥刀械管制條例之規定，係違禁物，應依刑法第38
    條第1項第1款之規定，宣告沒收。又按宣告沒收之物，以現
    實存在，將來可供執行為前提，否則沒收之諭知即失其意義
    ，而手槍之子彈，係違禁物，除滅失已不存在外，不問屬於
    犯人與否，應予沒收。是依其反面解釋，違禁物倘確實滅失
    而不存在，即無庸諭知沒收（最高法院87年度台上字第992
    號判決意旨參照），即扣案其餘5顆子彈，因送鑑驗經試射
    後，僅存彈殼，失其違禁物性質，揆以前揭說明，不為沒收
    之諭知。
據上論斷，應依刑事訴訟法第299條第1項前段，槍砲彈藥刀械管
制條例第8條第4項、第12條第4項，刑法第11條前段、第28條、
第164條第1項、第55條、第47條第1項、第62條前段、第42條第3
項、第51條第5款、第38條第1項第1款，刑法施行法第1條之1第1
項、第2項前段，判決如主文。
本案經檢察官侯德人到庭執行職務
中    華    民    國    99    年    6     月    18    日
                  刑事第二庭審判長法  官  沈福財
                                  法  官  卓春慧
                                  法  官  林青怡
以上正本證明與原本無異。
如不服本判決應於收受判決後10日內向本院提出上訴書狀，並應
敘述具體理由；其未敘述上訴理由者，應於上訴期間屆滿後20日
內向本院補提理由書（均須按他造當事人之人數附繕本）「切勿
逕送上級法院」。
中    華    民    國    99    年    6     月    18    日
                                  書記官  江芳耀
附錄論罪科刑法條
槍砲彈藥刀械管制條例第8條
未經許可，製造、販賣或運輸鋼筆槍、瓦斯槍、麻醉槍、獵槍、
空氣槍或第4條第1項第1款所定其他可發射金屬或子彈具有殺傷
力之各式槍砲者，處無期徒刑或5年以上有期徒刑，併科新臺幣1
千萬元以下罰金。
未經許可，轉讓、出租或出借前項所列槍枝者，處5年以上有期
徒刑，併科新臺幣1千萬元以下罰金。
意圖供自己或他人犯罪之用，而犯前二項之罪者，處無期徒刑或
7年以上有期徒刑，併科新臺幣1千萬元以下罰金。
未經許可，持有、寄藏或意圖販賣而陳列第1項所列槍枝者，處3
年以上10年以下有期徒刑，併科新臺幣700萬元以下罰金。
第1項至第3項之未遂犯罰之。
槍砲彈藥刀械管制條例第12條
未經許可，製造、販賣或運輸子彈者，處 1 年以上 7 年以下有
期徒刑，併科新台幣 500 萬元以下罰金。
未經許可，轉讓、出租或出借子彈者，處 6 月以上 5 年以下有
期徒刑，併科新台幣 300 萬元以下罰金。
意圖供自己或他人犯罪之用，而犯前二項之罪者，處 3 年以上
10 年以下有期徒刑，併科新台幣 700 萬元以下罰金。
未經許可，持有、寄藏或意圖販賣而陳列子彈者，處 5 年以下有
期徒刑，併科新台幣 300 萬元以下罰金。
第 1 項至第 3 項之未遂犯罰之。
刑法第164條
藏匿犯人或依法逮捕拘禁之脫逃人或使之隱避者，處 2 年以下
有期徒刑、拘役或 5 百元以下罰金。
意圖犯前項之罪而頂替者，亦同。

司法院資訊處製作；財團法人民間司法改革基金會備份。
